臺灣新北地方法院三重簡易庭民事裁定
                                   111年度重簡字第2124號
原      告  良京實業股份有限公司

法定代理人  平川秀一郎



被      告  許孟君  

上列當事人間請求清償借款事件，本院裁定如下：
    主  文
本件移送臺灣臺東地方法院。
    事 實 及 理 由
一、按債務人對於支付命令於法定期間提出異議者，支付命令失
    其效力，以債權人支付命令之聲請，視為起訴或聲請調解，
    民事訴訟法第519條第1項定有明文。本件原告對被告聲請發
    支付命令，經本院以111年度司促字第27941號核發支付命令
    ，惟被告已於法定期間提出異議，前開支付命令即失其效力
    ，又無依法應經強制調解事由存在，是應以債權人即原告支
    付命令之聲請視為對債務人即被告起訴。
二、次按當事人得以合意定第一審管轄法院；訴訟之全部或一部
    ，法院認為無管轄權者，依原告聲請或依職權以裁定移送於
    其管轄法院，民事訴訟法第24條第1項及第28條第1項定有明
    文。又債務人於受通知時，所得對抗讓與人之事由，皆得以
    之對抗受讓人，民法第299條第1項定有明文。再按債權讓與
    係以移轉特定債權為標的之契約，其受讓人固僅受讓債權，
    而非承受契約當事人之地位，惟對於債之同一性不生影響，
    因此附隨於原債權之抗辯權，亦不因債權之讓與而喪失。且
    所謂得對抗讓與人之事由，不獨實體法上之抗辯，訴訟法上
    之抗辯亦包括在內，如合意管轄之抗辯及仲裁契約之抗辯等
    （最高法院87年度台抗字第630號裁判要旨參照）。
三、本件原告主張：被告前向臺東區中小企業銀行股份有限公司
    （下稱臺東企銀）申請信用貸款後，未依約履行繳款義務，
    因臺東企銀已將其對被告之債權讓予原告，爰起訴請求被告
    清償所積欠之消費借款等情。經查，本件被告與原告之前手
    即臺東企銀間簽訂之授信約定書第22條所載，約定如因本契
    約涉訟時，立約人合意以貴行總行或各分行所在地之地方法
    院或臺灣臺東地方法院為第一審管轄法院，有該授信約定書
    在卷可稽，依首開說明，本件原告即債權之受讓人亦受上開
    合意管轄法院約定之拘束，惟臺東企銀之公司狀況為「清理
    完結」，其餘各分行均已廢止等情，此有卷附之經濟部商工
    登記公示資料查詢服務可按，足見臺東企銀已未有營業，現
    已無總行及各分行所在地，是本件自應由臺灣臺東地方法院
    管轄。茲原告向無管轄權之本院起訴，顯係違誤，爰依職權
    將本件移送於該管轄法院。
四、依民事訴訟法第28條第1項，裁定如主文。 
中　　華　　民　　國　　111 　年　　10　　月　　21　　日
                      臺灣新北地方法院三重簡易庭
                            法  官  彭松江
以上為正本係照原本作成。
如不服本裁定，應於送達後10日內，向本院提出抗告狀並表明抗
告理由，如於本裁定宣示後送達前提起抗告者，應於裁定送達後
10日內補提抗告理由書（須附繕本），並繳納抗告費新臺幣1000
元。
中　　華　　民　　國　　111 　年　　10　　月　　21　　日
                            書記官  許雁婷